臺灣高等法院民事裁定
109年度抗字第1131號
抗  告  人  蔡政達  



相  對  人  朱雅蘭  

上列當事人間確認本票債權不存在等事件，抗告人對於中華民國
109年4月14日臺灣桃園地方法院107年度訴字第1047號裁定提起
抗告，本院裁定如下：
    主  文
抗告駁回。
抗告訴訟費用由抗告人負擔。
    理  由
一、按除別有規定外，確定之終局判決就經裁判之訴訟標的，有
    既判力；和解成立者，與確定判決有同一之效力；原告之訴
    ，其訴訟標的為確定判決之效力所及者，法院應以裁定駁回
    之，民事訴訟法第400條第1項、第380條第1項、第249條第1
    項第7款分別定有明文。又原告之訴為和解成立效力所及，
    應以裁定駁回者，必該訴與和解成立之事件為同一事件。而
    所謂同一事件，乃同一當事人就同一法律關係而為同一之請
    求（最高法院108年度台抗字第904號裁定意旨採相同見解）
    。
二、抗告意旨略以：臺灣新北地方法院（下稱新北地院）105年
    度重簡字第1854號事件（下稱系爭事件）係李秀違法自行提
    起，抗告人並未授權李秀提起系爭事件，亦未授權李秀為訴
    訟代理人，李秀在系爭事件成立訴訟上之和解（下稱系爭和
    解），對抗告人無訴訟法上之效力，原裁定認定抗告人就如
    附表所示之本票（下稱系爭本票）債權已與相對人成立系爭
    和解，與確定判決有同一之效力，而裁定駁回抗告人之訴，
    容有違誤，爰請求廢棄原裁定云云。
三、經查：
　㈠抗告人起訴主張：抗告人與相對人並不相識，亦無金錢往來
    ，抗告人未簽發系爭本票，亦未授權李秀簽發系爭本票，系
    爭本票為李秀無權代理抗告人簽發，應由李秀自負系爭本票
    票據責任，抗告人則不負票據責任，爰求為命確認相對人持
    有系爭本票之本票債權，對於抗告人不存在之判決。原裁定
    認定抗告人已將其所有之印章交與李秀，並授權李秀簽發系
    爭本票，且同意李秀為訴訟代理人，於系爭事件就系爭本票
    債權與相對人成立系爭和解，系爭和解與確定判決有同一之
    效力，抗告人就此部分重複起訴，其訴顯難謂為合法，而裁
    定駁回抗告人之訴。抗告人不服，提起本件抗告。
　㈡查李秀、抗告人於民國（下同）105年間向新北地院對相對人
    提起系爭事件，嗣李秀、抗告人及相對人於105年12月27日
    開庭時成立系爭和解（李秀兼為抗告人訴訟代理人），和解
    內容為：確認相對人持有李秀、抗告人簽發之系爭本票，其
    中新臺幣（下同）250萬元及自105年7月21日起至清償日止
    ，按年息6％計算利息部分之本票債權存在，此有新北地院10
    5年度重簡字第1854號和解筆錄在卷可稽（見原審訴字卷一
    第22、23頁），並經本院依職權調閱該事件卷宗查核無訛。
    　
　㈢抗告人雖陳稱：抗告人並未授權李秀提起系爭事件，亦未授
    權李秀為訴訟代理人，李秀在系爭事件成立之系爭和解，對
    抗告人無訴訟法上之效力云云。惟李秀、抗告人曾於106年
    間向新北地院請求對系爭和解繼續審判，經新北地院以106
    年度重簡字第1965號判決駁回，李秀、抗告人提起上訴，再
    經新北地院以107年度簡上字第24號判決駁回上訴確定，有
    新北地院107年度簡上字第24號判決可憑（見原審訴字卷一
    第24、25頁）。抗告人復於107年間向新北地院請求對系爭
    和解繼續審判，經新北地院以107年度重續簡字第1號裁定駁
    回，有新北地院107年度重續簡字第1號裁定可考（見原審訴
    字卷一第123至125頁），並因抗告人未提起抗告而確定（見
    原審訴字卷一第136、137頁）。抗告人另於107年間對新北
    地院107年度簡上字第24號確定判決提起再審之訴，經新北
    地院以107年度再易字第19號裁定駁回確定，有新北地院107
    年度再易字第19號裁定可按（見原審訴字卷一第126至129頁
    ）。準此，抗告人請求對系爭和解繼續審判，並未經法院認
    定為有理由，系爭和解對抗告人自有效力，抗告人所稱系爭
    和解對於抗告人無訴訟法上之效力云云，自難憑採。　
四、從而，系爭和解成立後，抗告人復就系爭本票債權之法律關
    係，求為命確認相對人持有系爭本票之本票債權，對於抗告
    人不存在之判決，抗告人此部分之訴自為與確定判決有同一
    效力之系爭和解效力所及，原裁定據此駁回抗告人此部分之
    訴，核無違誤。抗告意旨指摘原裁定不當，求予廢棄，為無
    理由，應予駁回。
五、據上論結，本件抗告為無理由，爰裁定如主文。　　
中　　華　　民　　國　　109 　年　　12　　月　　15　　日
                  民事第十庭    
                      審判長法  官  黃嘉烈
                            法  官  邱  琦
                            法  官  張文毓
正本係照原本作成。
本裁定除以適用法規顯有錯誤為理由外，不得再抗告。如提起再
抗告，應於收受送達後10日內委任律師為代理人向本院提出再抗
告狀。並繳納再抗告費新臺幣１千元。
中　　華　　民　　國　　109 　年　　12　　月　　15　　日

  　　　　　　　　　　　　　書記官　廖月女
　　　　　　　　　　　　　　　　　　　　　　　　　　
附表：
編號 發票人 發票日 到期日 票面金額 01 李秀、蔡政達 104年7月20日 105年7月20日 500萬元